# 关于票据贴息的会计处理

提问人：Tsuihou 时间：2021-10-14 08:05:07
请教各位老师：
【业务情况】公司销售回款政策为现金回款，若客户通过承兑汇票付款，公司将对该笔承兑收取一定的贴息费用。该笔贴息费用公司作为价外费用申报增值税。
【业务疑问】该笔贴息费用是否构成收入的可变对价？
【方案备选】针对上述业务的会计处理公司有 3 个方案
1 、作为利息收入，在财务费用列报
该方案就还原收取该笔费用的实质，是对票据占用资金的补偿费用。此方案有个问题，利息费用申报了13%的税率。
2 、作为其他业务收入，在营业收入列报或作为营业外收入列报
该方案把该事项单独列示，在做财务分析的时候可方便列出。
3 、作为主营业务收入，在营业收入列报
该方案考虑收取的贴息费用是合同的可变对价，对应需调增物料收入明细的收入金额。
以上方案是否可行，其实现在考虑最关键的是贴息费用是否构成可变对价，谢谢各位老师赐教！

回答人：chenyiwei
倾向于采用“1、作为利息收入，在财务费用列报”。
可变对价是在销售合同中就已经约定的事项，且有不确定性，需要预估，以及遵循“极可能不会发生重大转回”的限制条件。而本案例中的额外款项与向客户提供融资直接相关，更多地是体现一项融资成分的影响。